Inventaris van het archief van het Kabinet der Koningin, 1946-1975 (1985)
Nationaal Archief, Den Haag
- het behoorlijk aantekenen, rangschikken en bewaren der wetten, besluiten en andere regeringsakten
Landsdrukkerij (Staatsdrukkerij- en Uitgeverijbedrijf) 447
Commissie van toezicht (Raad van advies en toezicht) 447.005
Mutatie en personeelsaangelegenheden 447.010
Officiële uitgaven 447.015
Verkrijgbaarstelling drukwerken 447.020
Landverhuizers 450
Emigranten (Emigratiewet, toelage inzake emigratie) 450.005
Immigranten 450.010
Landverhuizerswet 450.015
Transmigranten (re-emigratie subsidieregeling) 450.020
Landverraderlijke organisaties - ontbinding - +069.025
Langdurige dienst - onderscheidingen voor - +540.085
Landmacht - ongevallen bij de - +549.050
Landmacht - zie Strijdkrachten +
Landmeters +312.035.005
Laos +798.157
Leden Koninklijk Huis +411.138
Leden Rekenkamer +021.130.005
Leden Rode Kruis +657.025
Leden Staten-Generaal - pensioen - +585.060
Leeftijdsgrens ambtenaren +024.030
Leeftijdsgrens leden Rechterlijke Macht +633.080
Leeftijdsgrens notarissen +534.010
Leegstandswet, woningvordering, anti-kraakwet +792.120.010.005
Leerling-verplegenden - bezoldiging - +072.060
Leerplan gymnasia +546.040.090
Legaten - zie Nalatenschappen +
Leerplichtwet +546.050.060
Legalisatie van handtekeningen (dienstverlening) +154
Legercommissie +711.075
Legerleiding Nederlands-Indië +558.105.010
Legerpaarden - politie van de - +750.005.020
Leges +063.250.005
Leges Kanselarij +390.005
Legkippen +606.007
Legesrecht - teruggaaf +063.250.010
Legkippen +606.007
Legitimatie 453
Brieven van wettiging 453.005
Leidingbeheerders - registratie +642.003
Leningen - zie Geldleningen +
Leningen v/h onderwijs - waarborgen - +216.030
Leningfondswet +216.015
Lesotho (voormalig Basutoland) +798.158
Letland +798.160
Levensverzekeringsbedrijf +771.040
Libanon - Republiek +798.163
Liberia +798.162
Lichamelijke opvoeding (als "vak" in het onderwijs) +546.010
Liechtenstein +798.164
Liftenbesluit +753.029
Linggadjati +558.090.010
Liniebesluit +363.045
Locaalspoor en - tramwegen +678.015
Loodgieterswet +753.030
Loodswezen (tarief loodsgeld)/Wet 456
Algemeen Loodsreglement 456.005
Bakenwezen 456.010
(Districts)-Loodsreglementen 456.015
Loodsdienst 456.020
Mutaties (vanaf 1-1-'77, daarvoor 711.130.075, 021.050) 456.022
Permanente commissie van toezicht 456.025
Technische dienst v/h - 456.030
Toelagen 456.035
Verlichting 456.040
Loonadministratiebesluit Land- en Tuinbouwongevallenwet +549.035
Loonadministratiebesluit Ongevallenwet +549.030
Loonbelasting +063.117
Los- en laadplaatsen +363.050
Loterijen (lotto, toto, casino, zie ook 063.119) 459
Belasting +063.119
Goedkeuring 459.005
Wet op de - 459.010
Wet op de Kansspelen, Raad v/d (casinospelen, speelautomaten) 459.012
Staatsloterij 459.015
Mutatie 459.015.005
Uitbetaling prijzen 459.015.010
Wet op de - 459.015.015
Luchtaanvallen 462
Luchtmacht - ongevallen bij de - +549.055
Lucht- en zeevaartverzekering +771.120
Luchtvaart (en Ruimtevaart), zie ook 465.008 K.L.M., Rijks-luchtvaartdienst, International Civil Aviation Organisation te Montreal 465
Gids voor luchtvarende 465.005
Luchtvaartwet 465.010
Luchtverkeersreglement/(Lucht)verkeersleiding 465.015
Luchtvervoer +768.022
Mutatie (Rijks Luchtvaartschool, Rijks Luchtvaartdienst) en - inspectie 465.020
Raad v/d - 465.025
Sanitair toezicht 465.030
Toelagen en voorschotten 465.035
Toezicht op de - 465.040
Luchtvaart - vooronderzoek bij luchtvaartrampen +549.070
Luchtvaart Nederlands-Indië - zie Oost-Indië +
Luchtvaart West-Indië +834.040
Luchtvaartrampenwet +549.040
Luchtvaartuigen 468
Burgerlijke - (overgang naar militaire - en omgekeerd) 468.005
Hulpluchtvaartregister 468.010
Militaire -, zie 711.077 468.015
Vreemde militaire - 468.020
Luchtvaartverzekering +771.120
Luchtverontreiniging +792.061
Luisterbesluit +618.090.020
Luitenant-Gouverneur-Generaal +558.035.020
Luxemburg +798.165
Lijfsdwang voor nakoming alimentatieplicht +672.006
Lijst van Adelsregisters +006.020
Lijst van audiëntierequesten +045.005
Maanzaadbesluit +792.125.125
Machineschrijven (= typen) - Staatsdiploma +546.012
Machinistenexamens +660.040
Machtiging afnemen eed +183.035
Machtigingen 471
In het algemeen 471.005
Voor aanhangigmaking bij de Raad van State (overzicht) 471.010
Voor aanhangigmaking bij de G.v.B. (overzicht) 471.015
Madagascar +798.168
Malaya +798.169
Mali Federatie +798.169.005
Makelaars 472
Malthezer Orde - zie Orden +
Mantsjoerije +798.170
Marechaussee 474
Margarinebesluit +792.125.130
Margarinekaasbesluit +792.125.135
Marinecode +711.235.020
Marine - etablissementen +711.235.025
Marine - luchtvaartdienst +711.130.055
Marineraad +711.235.030
Marine - Reserve +711.130.060
Marinescheepsongevallenwet +549.045
Mariniers - Korps +711.130.068
Marken - Rijks - +051.043
Mauritius +798.179
Marktdagen +624.045
Marokko +798.175
Mar.V.a. +711.130.065
Massa-onderscheidingen +540.090
Materiële Oorlogsschade +555.010
Mayonaise en slasausbesluit +792.125.137
Medailles - zie op Onderscheidingen +
Medisch tuchtrecht +228.020
Meelbesluit +792.125.140
Meeldauwwet +138.035
Meerderjarigheids(verklaring) 477
Meetmethodebesluit +843.017
Melkbesluit +792.125.145
Melkproduktenbesluit op vaste - (kwaliteit, melkpoeder) +792.125.025
Mensenrechten/Commissie van de - +117 en 555 478
Merken van kaas +792.140.020
Merkenwet +186.005.012
Meststoffen(besluit) 480
Meting binnenvaartuigen +666.030
Meting zeeschepen +666.035
Mexico +798.180
Middelbare landbouwschool land- en tuinbouwonderwijs - zie Onderwijs +
Middelbaar onderwijs - zie Onderwijs +
Middelen - Rijks - (begroting) +120.040.030
Middelen - Rijks - (overzicht) +120.045.055
Middelen van vervoer - openbare - +768.030
Middenstand, zie Middenstandsonderwijs 546.067 483
Milieuhygiëne 490
Afvalstoffenbesluit/wet 490.005
Centrale Raad voor de Milieuhygiëne 490.010
Dumpen van afval etc. (in zee, op het land etc. kernafval in de Atlantische Oceaan) 490.015
Geluidshinder +288.013
Heffingsbesluit Chemische Afvalstoffen 490.020
Heffingsbesluit Geluidshinder Wegverkeer 490.025
Lozen van (industrie) afval in wateren 490.030
Luchtverontreiniging +792.061
Milieu gevaarlijke stoffen 490.035
Onttrekken van grondwater en kunstmatig infiltreren van 490.040
wateren in de bodem
Raad voor het Milieu- en Natuuronderzoek 490.045
Uitvoeringsbesluit verontreinigings Rijkswateren 490.050
Vergunningsbesluit Chemische Afvalstoffen 490.055
Vergunningsbesluit Afgewerkte Olie 490.060
Verordeningsbevoegdheid i.v.m. verontreiniging van het milieu (grond, water, lucht) e.e.a. door de Staat 490.065
Verontreinigingheffing (oppervlakte wateren etc.) +063.160.005
Waterverontreiniging +792.130
Wet algemene bepalingen Milieuhygiëne 490.070
Wet Bodembescherming (plus 792.061 en 792.130) +087
Wet Chemische en Industriële Afvalstoffen 490.075
Wet verontreiniging oppervlakte wateren (zee, rivieren, kanalen) 490.080
Zuiveringsinstallaties 490.100
Minderheden (culturele -), Milieuhygiëne, zie Volksgezond-heid 485
Mobilisatie 486
Mobilisatieslachtoffers 486.005
Mobilisatie-vrijstellingsbesluit 486.010
Opkomst met spoed 486.015
Vóór-mobilisatie 486.020
Militair commissaris - benoeming burgemeester tot - +225.025.005
Militair Gezag +711.080
Militair Huis van Hare Majesteit +411.140
Militair Huwelijksbesluit +711.085
Militair onderwijs - zie Onderwijs +
Militair Strafrecht - Wetboek van - zie Wetten +
Militaire ambtenaren, ook rechterlijke +024.035
Militaire ambtenaren benoemd door de vijand +711.130.070
Militaire Ambtenarenreglement +024.035.005
Militaire Ambtenarenwet +024.035.010
Militaire begrafenis op Staatskosten +060.020
Militaire commissarissen +711.090
Militaire commissarissen Rode Kruis +657.030
Militaire geallieerde gerechten +204.005
Militaire goederen - bestrijding handel in - +258.005
Militaire Justitie +711.095
Militaire keuringsreglementen +711.065
Militaire luchtvaart Landmacht +711.125.037
Militaire Luchtvaartuigen +468.015
Militaire personen - huwelijk van - +309.020
Militaire politierechter - besluit - +840.045.005
Militaire straffen - gratie van - +267.025
Militaire Vrouwenafdeling +711.125.038
Militaire Weduwenwet +585.135.025
Militaire Willemsorde - zie Orden +
Militaire zaken - zie Strijdkrachten +
Militaire zaken in Nederlands-Indië - zie Oost-Indië +
Militaire Zaken in West-Indië +834.045
Militairen - bezoldiging - +072.065
Minderhedenbesluit 485
Minderjarigen - verbintenis van - bij de Strijdkrachten +711.195
Ministers-Bezoldiging +072.070
Ministers -zie Algemeen Bestuur +
Ministers van Staat +021.120.010
Misdrijf op bepaalde watergebieden +636.025
Missies vanwege Hare Majesteit +411.145
Missies van vreemde Staatshoofden +804.035
Mobilisatie - zie ook Demobilisatie +711.098
Mobilisatie-oorlogskruis +540.092
Modjokerto +558.090.015
Molest en tropenrisico militairen +771.080
Mollen en Kikvorsenwet +537.010
Monsterrol +660.005
Monaco +798.182
Mongoolse Volksrepubliek +798.183
Monumenten (-Raad +117), Nationaal Monument Koningin Wilhelmina 489
Noodwet - zorg 489.005
Onthulling - 489.010
Rijksdienst voor de monumentenzorg bureau - zorg (mutatie) 489.015
Motorrijtuigenbelasting - zie Belasting +
Motorvoertuigen - zie Vervoermiddelen +
Motor- en rijwielreglement +762.005
Motor- en rijwielwet +762.010
Muiterij +711.100
Munitie - zie Ontplofbare stoffen +753.035
Munt (loon, vreemde munten maken voor andere landen) 492
Aanmunting 492.005
Beeldenaar - zie Koninklijk Huis 411.027 +
Commissie v/h Muntwezen 492.010
Herdenkingsmunten 492.013
Inlevering (vreemd) papiergeld 492.015
Muntwet (afschaffing van de munteenheden) 492.020
Registratie vreemd papiergeld 492.025
Rijks Munt (organisatie) 492.030
Mutatie 492.030.005
Toezicht op de Munt 492.035
Valse Munt 492.040
Verslag van het Muntwezen 492.045
Muntwezen Nederlands-Indië +558.110
Muntwezen West-Indië - zie West-Indië +
Muscat en Oman +798.184
Musea 495
Mutatie Rijks - ook - Volkenkunde, - voor Oudheden te Leiden 495.005
Schenkingen aan - 495.010
Museummedaille +540.095
Mutatie ambtenaren Burgerlijke Stand +111.030
Mutatie belastingpersoneel +063.150.005
Mutatie Domeinen +168.020
Mutatie Dijkbesturen +822.025.015
Mutatie Geneeskundige Dienst Landmacht +231.005.005
Mutatie Geneeskundige Dienst Zeemacht +231.010.005
Mutatie Hoog Militair Gerechtshof +294.005
Mutatie Hoge Raad van Adel +297.005
Mutatie Hoge Raad van Arbeid +300.010
Mutatie Kamers van Koophandel en Fabrieken +304.005
Mutatie Koninklijke Nederlandse Meteorologisch Instituut +417.005
Mutatie Krankzinnigengestichten +792.060.010
Mutatie Kroondomein +423.010
Mutatie Landmacht +711.125.040
Mutatie Landsdrukkerij +447.010
Mutatie Loodswezen +456.022
Mutatie Luchtvaartpersoneel +465.020
Mutatie Middelbaar Onderwijs Personeel +546.065.071
Mutatie Mijnen +501.050.010
Mutatie Nederlandse Bank +051.045.020
Mutatie Nederlandse consuls +129.005.005
Mutatie Pensioenraad +588.005
Mutatie Polderbesturen +822.050.035
Mutatie P.T.T. personeel +618.050.020
Mutatie Raden van beroep directe belastingen +063.170.005
Mutatie Rechterlijke macht +633.085
Mutatie Rekenkamer +021.130.010
Mutatie Rijks Munt +492.030.005
Mutatie Rijksmusea +495.005
Mutatie Rijksverzekeringsbank +771.070.015
Mutatie Staatsloterij +459.015.005
Mutatie Stoomwezen +705.010
Mutatie Veeartsenijdienst +750.005.010
Mutatie Waterschapsbesturen +822.080.020
Mutatie Waterstaatspersoneel +822.045.010
Mutatie IJkwezen +843.020.005
Mutatie Zeemacht +711.130.075
Muziek (Wilhelmus) 498
Mijnarbeid +030.035
Mijnen en geologische ontginningen (voorraadvorming, delf-stoffen 147, Wet installaties Noordzee) 501
Aardgasconcessie (en olie -) +203
Buitengewoon mijnbesluit 501.005
Commissie oppervlakte delfstoffen (mijnwerkers) 501.008
Concessiën 501.010
Continentaal plat 501.012
Elektrotechnisch mijnreglement 501.015
Groevenreglement 501.020
Heffing recht op de mijnen 501.025
Mijnreglement 501.030
Mijnstatuut 501.035
Mijnwet 501.040
Oliewinning 501.042
Concessie pijpleidingen (aardgasconcessies +203) 501.043
Ontginning 501.045
Staatsmijnen 501.050
Bestuur - 501.050.005
Mutatie 501.050.010
Mijnraad - Mijnindustrieraad 501.050.015
Steenkolenmijnveld 501.050.020
Verslagen (Inspecteur-Generaal van de Mijnen) 501.050.025
Wet op de - 501.050.030
Staatstoezicht op de - (mutatie) 501.050.035
Uitbreiding mijnvelden 501.055
Uitkering aan gemeenten 501.060
Mijnen - duur van de arbeid in - +030.015
Mijnwezen Nederlands-Indië +558.115
Mijnwezen West-Indië +834.055
Naamboek Koninklijke Marine +711.130.080
Naamgeving bij het Koninklijk Huis +411.150
Naamgeving schepen bij de Zeemacht +711.235.035
Naamloze vennootschappen (B.V., C.V. met aansprakelijkheid jaarrekening, omzetting N.V. B.V.) 504
Duurverlengingswet (B.V.) 504.003
Goedkeuring statuten 504.005
Wijziging statuten 504.010
Naasting spoorwegen +678.020
Nadeel dienstplicht - voorkoming - van de zeelieden +660.115.025
Nadere voorschriften v/d geneeskunde +228.015
Nagelaten betrekkingen ambtenaren Nederlands-Indië (en militai-ren) +558.120
Nagelaten betrekking van militairen in West-Indië +834.060
Nalatenschappen 507
Aanvaarding legaten 507.005
Herz. beding bij erfstelling of legaat vermaakt 507.010
Testamentenregister (Centraal) 507.015
Natal +798.185
Natievlag - vergunning tot het voeren van de - +783.003
Nationaal Herstel 510
Nationaal Steuncomité - Koninklijke - +039.018
Nationaal Investeringsbank 511
Nationaal welvaartsplan +825.010
Nationale Commissie voorlichting, bewustwording ontw. samen-werking (N.C.O.) +505
Nationale feestdagen (onafhankelijkheidsdag) zie 515 117, 555, 513 Nat. Comité Viering Bevrijdingsdag 513
Nationale ombudsman +115
Nationale Schuld 516
Certificaten 516.005
Coupons 516.010
Nationale Schuld Nederlands-Indië 516.015
Schuldbrieven 516.020
Nationale Reserve (korps - oprichting) +711.125.043
Nationale Spaarraad +675.015
Nationaliteitsverlies militairen +711.105
Naturalisatie 519
Verlenen van - 519.005
Natuur 520
Natuurschoonwet en Natuurbeschermings (raad 520.005) +063.125
Navordering belastingen +063.130
Nederlage en vervoer van goederen (accijns) +063.010.025
Nederlage en vervoer van goederen in het algemeen +258.035
Nederlage en vervoer van suiker +063.190.030
Nederlanders 522
Toepassing sociale wetten op - in het buitenland 522.005
Wet op het Nederlanderschap (vervallen) 522.010
Nederlands Beheers Instituut +555.085
Nederlands Genootschap voor Internationale Zaken +789.025.010
Nederlands Instituut Geschiedkundig onderzoek +837.008
Nederlands-Indonesische Unie - zie Oost-Indië +
Nederlands Olympisch Comité - Diploma - +681.005
Nederlandse Bank - zie Bankwezen +
Nederlandse Consuls - zie Consuls +
Nederlandse Coöperatieve Raad +786.010
Nederlandse Gezanten - zie Gezanten +
Nederlandse Gerechten op Brits territoir +636.030
Nederlandse Handelmaatschappij +279.060
Nederlands Instituut voor Internationale Betrekkingen (Huize Clingendael) +349
Nederlandse Leeuw - zie Orden +
Nederlandse Leningwetten +216.025
Nederlandse Pachtraad +441.070.005
Nederlandse Pharmacopeae +234.005
Nederlandse Ridderorden - zuivering - +846.030
Nederlandse Taal (woordenboek der - mutatie) 525
Officiële spelling van de - 525.005
Commissie van advies schrijfwijze v.d. Ned. taal
Nederlandse werklieden in Duitsland (verzekering) +771.045
Nederlands-Indische dienstplichtigen der Zeemacht +156.050
Nederlands-Indische Leningwetten +216.020
Nederlands-Indische Nationale Schuld +516.015
Nepal +798.187
Neutraliteit 528
Nicaragua +798.190
Niger +798.193.005
Nigeria +798.194
Niet-bekrachtigen van wetten door de Kroon +840.015
Nieuw-Guinea +558.122
Nieuw-Guinea herinneringskruis +540.097
Nieuw-Zeeland +798.193
Nieuwsblad zie: Pers +597
Non-activiteit Geneeskundige Dienst Landmacht +231.005.010
Non-activiteit Geneeskundige Dienst Zeemacht +231.010.010
Non-activiteit Landmacht +711.125.035
Non-activiteit Rekenkamer +021.130.015
Non-activiteit Zeemacht +711.130.085
Noodbesluit Rechterlijke Organisatie +633.090
Noodlijdende gemeente - steun aan - +603.015
Noodmaatregel inzake deviezen +153.010
Noodparlement +696.060
Noodtoewijzingswet - zie oorlogsaangelegenheden (Besluit Mate-riële Oorlogsschade) +555.010
Nood-Volkshuisvestingsbesluit +792.065
Noodvoorziening Perswezen - Wet - +597.013
Noodwachten +555.031
Noodwet - monumentenzorg +489.005
Noodwet Indonesië +558.035
Noodwet Ouderdomsvoorziening +771.050
Noord-Atlantisch Verdrag en - raad +789.017
Noordoostpolder +822.050.036
Noorwegen +798.195
Nota's in het algemeen 531
Nota's Koninklijk Huis +411.155
Notariaat 534
Besluit rechtsherstel notarissen (Centr. Bureau v. Bijstand) (mutatie, woonplaatsdispensatie) 534.005
Leeftijdsgrens (functie ontslag) 534.010
Opheffing standplaats 534.015
Tarief honorarium notarissen 534.020
Vestiging standplaats 534.025
Wet op het Notarisambt 534.030
Novaal tiendrecht +423.015
Nummering Staatsblad +687.015
Nuttige dieren 537
Nuttige dierenwet 537.005
Wet bescherming mollen, enz. 537.010
Nijverheid - zie Industrie +
Nijverheidsonderwijs - zie Onderwijs +
Octrooiraad +186.005.015
Octrooireglement +186.005.020
Raad van Beroep inzake toezicht +186.005.027
Octrooitermijnen - Verlenging - +186.005.035
Octrooiwet +186.005.025
Officiële benamingen bij het Koninklijk Huis +411.160
Officiële spelling Nederlandse Taal +525.005
Officiële uitgaven +447.015
Officieren Civiele dienst +711.125.042
Oliën- en vettenbesluit +792.125.150
Oliewinning +501.042
Olympisch Comité - Diploma Nederlands - +681.005
Olympische Spelen +681.013
Ombudsman (parl.)/Commissaris van onderzoek +115
Omroep +618.090.025
Omzetbelasting +063.133
Onbevoegd voeren van de adellijke titel +006.025
Onderhoud gebouw Kabinet der Koningin +378.005
Onderluitenants in Nederlands-Indië +558.105.015
Ondernemersovereenkomsten +567.010
Ondernemingsbelasting - zie Belasting +
Ondernemingsraden +318.029
Onderscheidingen - zie ook Oorden 540
Agrement (goedkeuring voor het verlenen van) Machtiging iemand te polsen of een onderscheiding hem aangenaam zal zijn 540.001
Atjehmedaille 540.005
Bronzen kruis 540.010
Bronzen Leeuw 540.015
Buitenlandse onderscheidingen 540.020
Vergunning aannemen en dragen - 540.020.005
Dankbetuigingen voor - 540.025
De Ruijtermedaille (apart register) 540.030
Eremedailles 540.035
Intrekking toekenning - (alsmede kennisgeving aan de Kanselier der Nederlandse Orden) 540.035.005
Erepenningen voor menslievend hulpbetoon 540.040
Erepenning in het algemeen (Koopvaardij) 540.045
Ereteken voor belangrijke krijgsverrichtingen 540.050
Ereteken v/h Nederlandse Rode Kruis 540.055
Ereteken voor Orde en Vrede (militairen Indië) 540.057
Eervolle vermelding 540.060
Erkentelijkheidsmedaille (bezoek Nederlandse Antillen, VN - Vredesoperatie), zie 005 Scheepvaart en meteorologie 540.065(005)
Expeditiekruis 540.070
Herinnerings Medaille Rampenbrigade (Unifil Libanon, Soedan, Tunesië, multi-nat. vredesoperaties) 540.073(005)
Huisorde van Oranje-Nassau, zie statuten 17-3-'70 no. 136 540.075
Inhuldigingsmedaille 540.077
Koninklijke vermelding bij Dagorder 540.079
Kruis van Verdienste 540.080
Kruis voor Recht en Vrijheid 540.082
Langdurige dienst 540.085
Massa-onderscheidingen 540.090
Mobilisatie-oorlogskruis 540.092
Museummedaille (penning) 540.095
Nieuw-Guinea Herinneringskruis 540.097
Oorlogs-Herinneringskruis (posthume onderscheiding) 540.100
Telling decoratiën 540.105
Toezending versierselen 540.110
Trouwe dienst 540.115
Uitreiking 540.120
Verzetskruis (verzets-herdenkingskruis) 540.125
Verzetsster Oost-Azië 540.128
Vliegerskruis 540.130
Vrijwilligersmedaille 540.132
Watersnoodmedaille 540.135
Onderscheidingen aan Vreemde Staatshoofden +804.040
Onderscheidingen voor Hare Majesteit +411.165
Onderscheidingstekenen (distinctieven) 543
Burgemeesters 543.005
Hoofdcommissarissen, enz. 543.010
Rijkspolitie 543.015
Rijksveldwacht 543.020
Vrijstelling inlevering - 543.025
Onderscheidingstekenen (distinctieven) Landmacht +711.125.045
Onderscheidingstekenen (distinctieven) Zeemacht +711.130.090
Onderscheidingsvlaggen +783.005
Onderstand belastingpersoneel +063.150.010
Onderwijs (archiefcode, geldend vanaf 1 januari 1974) zie ook 546 (Na Mammoetwet) 545
Kleuteronderwijs 545.010
Basisonderwijs (LO) wet, beroep, akten 545.020
Buitengewoon basisonderwijs (BLO) 545.021
(Algemeen) Voortgezet Onderwijs (inspectie) 545.030
Lager Algemeen Voortgezet Onderwijs (LAVO) 545.031
Middelbaar Algemeen Voortgezet Onderwijs (MAVO) 545.032
Hoger Algemeen Voortgezet Onderwijs (HAVO) 545.033
Beroepsonderwijs (LBO, MBO, HBO) 545.040
Technisch onderwijs 545.041
Lager Technisch Onderwijs 545.041.005
Middelbaar Technisch Onderwijs 545.041.010
Hoger Technisch Onderwijs 545.041.015
Leerlingenstelsel 545.041.020
Huishoud- en Nijverheidsonderwijs 545.042
Lager Huishoud- en Nijverheidsonderwijs 545.042.005
Middelbaar Huishoud- en Nijverheidsonderwijs 545.045.010
Hoger Huishoud- en Nijverheidsonderwijs 545.045.015
Landbouwonderwijs 545.043
Lager Landbouwonderwijs 545.043.005
Middelbaar Landbouwonderwijs 545.043.010
Hoger Landbouwonderwijs 545.043.015
Middenstandsonderwijs 545.044
Lager Middenstandsonderwijs 545.044.005
Middelbaar Middenstandsonderwijs 545.044.015
Hoger Middenstandsonderwijs 545.044.020
Economisch en Administratief Onderwijs 545.045
Lager Economisch en Administratief Onderwijs 545.045.005
Middelbaar Economisch en Administratief Onderwijs 545.045.010
Hoger Economisch en Administratief Onderwijs 545.045.015
Onderwijzersopleidingen (= Pedagogische Academie) 545.046
Kleuterleidsters 545.046.005
Onderwijzers (Kweekschool) 545.046.010
Leraren 545.046.015
Sociaal Pedagogisch Onderwijs 545.047
Middelbaar Sociaal Pedagogisch Onderwijs 545.047.005
Hoger Sociaal Pedagogisch Onderwijs 545.047.010
Kunstonderwijs 545.048
Militair Onderwijs 545.049
Andere beroepsonderwijs (keurmeesters vee en vlees, nautisch onderwijs, verkeersvliegers, enz.) 545.049.005
Voorbereidend Wetenschappelijk Onderwijs (VWO) 545.050
Lyceum 545.050.005
Atheneum 545.050.010
Gymnasium 545.050.015
Wetenschappelijk Onderwijs 545.060
Academisch Statuut 545.060.001
Academische Raad 545.060.002
Ere-doctoralen en promoties (hier ook graden en titels) 545.060.003
Raad van advies voor het wetenschapsbeleid 545.060.004
Studenten 545.060.005
Universitair bestuur (hier faculteitsraden en afwijking van de Wet Universitair bestuurshervorming) 545.060.006
Vestiging leerstoelen 545.060.007
Universiteiten en Hogescholen 545.060.100
Amsterdam 545.060.105
Delft 545.060.110
Enschede (Twente) 545.060.115
Eindhoven 545.060.120
Groningen 545.060.125
Heerlen 545.060.128
Leiden 545.060.130
Maastricht 545.060.132
Nijenrode 545.060.133
Nijmegen 545.060.135
Rotterdam 545.060.140
Tilburg 545.060.145
Utrecht 545.060.150
Wageningen 545.060.155
Theologische Hogescholen (Kampen, Apeldoorn) 545.060.160
Leerkrachten 545.070
Mutatie 545.071
Onderwijsopdracht, ook Leeropdracht 545.072
Rechtspositie 545.073
Beroepen 545.074
Akten 545.075
Vergunning tot het geven van onderwijs door vreemdelingen 545.076
Onderwijsbevoegdheid 545.077
Leerlingen 545.080
Toelating 545.081
Geneeskundig/hygiënische zorg 545.082
Organisatie 545.090
Onderwijsraad 545.091
Schooltoezicht (hier o.a. inspectie en regeringscommissie) 545.092
Subsidie/bekostiging 545.093
Reglementen en voorschriften 545.094
Leerplichtwet 545.095
School-college-examengelden 545.096
Vakanties 545.097
Examens en tentamens 545.098
Diploma's, getuigschriften 545.099
Leerstof (hier vakken als godsdienstonderwijs en lichamelijke opvoeding) 545.100
Oudercommissies 545.101
Beurzen en fondsen (studiefinanciering) 545.102
Schriftelijk onderwijs 545.103
Beroepen 545.104
Verslagen 545.105
Volwassenen Educatie 545.110
Ongebouwde eigendommen - herz. belasting +063.090.015
Ongeregeldheden +654.010
Onderwijs (archiefcode, die gold tot en met 31 december 1973) (Voor Mammoetwet) 546
Bedrijfsadministratie, Staatsdiploma 546.002
Bescherming leerlingen tegen besmettingsgevaar 546.003
Gelijkstelling examens 546.005
Handels dag/avond-scholen 546.008
Lichamelijke opvoeding 546.010
Machineschrijven Staatsdiploma 546.012
Onderwijsraad (verslag) 546.015
Onderwijsverslag 546.020
Rechtspositie onderwijzend personeel 546.021
medetelling van diensttijd elders gebracht + 072.075